# 求助陈版主，参股公司破产清算的会计处理

提问人：无名氏 666 时间：2023-06-26 11:20:07
陈版主您好，向您请教下参股公司破产清算的会计处理，具体背景如下：
A公司有一个按照权益法核算的参股公司B，A公司持有B公司30%的股权， 2021 年B公司出现经营困难， 2021 年 5月B公司股东会决定对B公司进行清算， 2021 年 11 月B公司的会计师出具了B公司的清算报告，根据清算报告A公司可分得 10 万元， 2022 年 4 月B公司向A公司转让一辆价值 20 万元的汽车，A公司以现金向B公司支付了差价 10 万元。
A 公司的会计处理如下：
2021 年 5 月，月初长期股权投资账面价值为 500 万元，当时预计可收回投资 15 万元借：资产减值损失 485
贷：长期股权投资 -减值准备 485
2021 年 11 月
借：资产减值损失 5
贷：长期股权投资-减值准备 5
2022 年 4 月
借：固定资产-汽车 20
贷：长期股权投资 10
银行存款 10
有以下几个问题请教陈版主：
1 、长期股权投资账面价值是否需要转走，如果需要，应该转到哪个科目？
应该哪个时间点把长期股权投资的账面价值转走，是决定清算的股东会召开后，还是清算报告出具时，或者收到清算款项的时候？是转到其他应收款还是哪个科目？还是像A公司一样在分配的时候再转？
2 、是否需要及时确认长投的减值，如果一开始提多了怎么办？
如果一开始的时候，A公司全额计提了长投的减值，长投的减值一经计提不许转回，那最后收到汽车的时候，是冲回减值还是计入当期的投资收益？
请陈版主解惑，十分感谢！

回答人：chenyiwei
1 、注销（核销）长期股权投资的时点，应当是被投资企业B完成清算注销时，依据所获得的清算报告和注销登记相关文件办理长期股权投资的核销处理。
2 、资产减值准备应及时、足额确认。如果前期的计提情况和后续的实际结果有差异的，则需参照《监管规则适用指引——会计类第 1 号》之“1-24 区分会计估计变更和差错更正”，考虑是否属于前期差错。如果不属于前期差错的，则差额调整清算完成当期的投资收益。